【裁判字號】    90,訴,890
【裁判日期】    900926
【裁判案由】    毒品危害防制條例
【裁判全文】
臺灣臺南地方法院刑事判決                            九十年度訴字第八九號
    公  訴  人  臺灣臺南地方法院檢察署檢察官
    被      告  甲○○
右列被告因違反毒品危害防制條例案件，經檢察官提起公訴 (九十年度毒偵字第七三
九號)，本院判決如左：
    主  文
甲○○連續第一級毒品，累犯，處有期徒刑拾月。又連續施用第二級毒品，累犯，處
有期徒刑玖月。應執行有期徒刑壹年伍月。
    事  實
一、甲○○（曾於民國八十五年至八十六年間先後違反麻醉藥品管理條例、電信法與
    毀損、藥事法等罪，分經本院及臺灣高等法院臺南分院判處有期徒刑五月、七月
    （上開二罪經定應執行有期徒刑十月）、三月、四月、八月（上開三罪定應執行
    刑有期徒刑一年二月）確定，各於八十七年九月三日、八十九年七月十六日執行
    完畢）前因施用毒品案件，經強制戒治期滿，由臺灣臺南地方法院檢察署於八十
    九年十月五日以八十九年度戒毒偵字第六二四號為不起訴處分確定。詎甲○○於
    五年內，復基於概括犯意，自八十九年十二月間某日起至九十年一月十九日前二
    日內之某時止，在臺南縣新市鄉菜市場旁之永安宮等處，連續施用第一級毒品海
    洛因多次。又自八十九年十二月間某日起至九十年一月十九日前四日內之某時止
    ，連續施用第二級毒品安非他命多次，嗣為警於九十年一月十九日下午三時四十
    分許，在臺南縣新市鄉○○街住處前查獲。
二、案經台南縣警察局善化分局報請臺灣臺南地方法院檢察署檢察官偵查起訴。
    理  由
一、右開事實，業經被告甲○○於本院審理時自白不諱，且被告為警查獲時所採尿液
    經送檢驗結果，確分別呈嗎啡及安非他命陽性反應，有臺南縣衛生局九十年二月
    十九日尿液檢驗成積書一紙附卷可稽。按查獲之被告供施打用之毒品係海洛因，
    海洛因施打入人體，經代謝作用後可分解生成嗎啡，最後是以嗎啡形態排於尿液
    中，故被告尿液檢驗結果係嗎啡反應，惟並不影響被告之犯行，附此敘明。再按
    海洛因經注入人體後，百分之九十以上於二十四小時內自尿中排出，平均可檢出
    時間約為四十五小時；復按安非他命經投與人體後，約百分之七十於二十四小時
    內自尿中排出，約百分之九十於九十六小時內，自尿中排出，其吸食時間距採集
    時間最長不會超過四日，分據行政院衛生署藥物食品檢驗局於八十一年九月八日
    （八一）藥檢壹字第八二四四八五號及八十一年二月八日以（八一）藥檢壹字第
    一一五六號函敘明白，足認被告於為警查獲前一、二日內確有施用毒品海洛因及
    於四日內有施用安非他命之犯行。又被告前施用毒品案件，經強制戒治期滿，由
    臺灣臺南地方法院檢察署於八十九年十月五日以八十九年度戒毒偵字第六二四號
    為不起訴處分確定之事實，復有臺灣臺南地方法院檢察署八十九年度戒毒偵字第
    六二四號不起訴處分書及臺灣高等法院刑案被告前科紀錄表、臺灣臺南地方法院
    檢察署刑案資料查註紀錄表各一份在卷可憑。綜上所述，被告自白核與事實相符
    ，本件事證明確，其施用第一、二級毒品之犯行，均堪予認定，應予依法論科。
二、按按海洛因係第一級毒品，安非他命係第二級毒品，毒品危害防制條例第二條第
    一項第一款、第二款分別定有明文。核被告施用海洛因及安非他命之犯行，各係
    犯毒品危害防制條例第十條第一項之施用第一級毒品罪及同條第二項之施用第二
    級毒品罪。被告施用第一、二級毒品前後之持有毒品行為，應為高度之施用行為
    所吸收，均不另論罪。其施用第一、二級毒品之犯行，各時間密接、犯罪構成要
    件相同，顯均係基於概括犯意為之，各應依連續犯規定論以一罪，並皆依法加重
    其刑。被告所犯上開二罪間，犯意各別，行為亦殊，應分論併罰。查被告甲○○
    曾於八十五年至八十六年間先後違反麻醉藥品管理條例、電信法與毀損、藥事法
    等罪，分經本院及臺灣高等法院臺南分院判處有期徒刑五月、七月（上開二罪經
    定應執行有期徒刑十月）、三月、四月、八月（上開三罪經定應執行刑有期徒刑
    一年二月）確定，各於八十七年九月三日、八十九年七月十六日執行完畢，有臺
    灣高等法院被告全國前案紀錄表、臺灣臺南地方法院檢察署刑案資料查註紀錄表
    各一份在卷可按，其於五年以內再犯本件有期徒刑以上之本罪，為累犯，依刑法
    第四十七條規定，遞予加重其刑。爰審酌被告曾因施用毒品而受矯正，竟於短期
    內再施用海洛因及安非他命，其戒除毒癮意志不堅，但僅戕害其自己身心，尚未
    生巨大危害於整體社會，及其犯罪之動機、目的、手段、其品行智識程度、生活
    狀況、犯罪後態度等一切情狀，量處如主文所示之刑，及定應執行之刑，以資懲
    儆。
據上論斷，應依刑事訴訟法第二百九十九條第一項，毒品危害防制條例第十條第一項
、第二項，刑法第十一條前段、第五十六條、第五十一條第一項第五款、第四十七條
，判決如主文。
中      華      民      國      九十      年      九      月    二十六  日
                              臺灣臺南地方法院刑事第五庭
                                  法官   謝瑞龍
右正本證明與原本無異。
如不服本判決，應於送達後十日內向本院提出上訴狀。
                                  書記官 黃國晉
中      華      民      國      九十      年      九      月    二十六  日
附錄本案論罪科刑法條全文：
毒品危害防制條例第十條
施用第一級毒品者，處六月以上五年以下有期徒刑。
施用第二級毒品者，處三年以下有期徒刑。


司法院資訊處製作；財團法人民間司法改革基金會備份。
